# 有限合伙企业控制问题

提问人：garyhexin 时间：2019-05-27 17:26:12
请教陈版，
案例情况：A、B、C 公司成立一家有限合伙企业甲公司投资产业基金，A、B为普通合伙人，出资占比为 1%，B 出资15%，C 为有限合伙人，出资84%。
1.A为甲公司的执行事务人。
2. 甲公司成立投资委员会，A 委派 2 名委员，B 委派 1 名委员，所有的投资觉得需要三名委员同时同意才可通过。
3. 利润分派以出资额作为分派比例，甲公司需要每年支付给 A 公司管理费。
请问上述案例三家公司均按照合营企业投资处理，还是有哪家公司需要合并，判断依据是什么？麻烦帮忙解答 ~~~

回答人：chenyiwei
按照一般理解，对此类问题需重点关注：
1 、该合伙企业的设立目的，投资对象是否在设立前已经确定，投资方向或者投资对象与某个合伙人的经营业务是否存在协同效应或者上下游关系；
2 、合伙人之间的收益分配和亏损分担机制，有无优先/劣后等分层安排；
3 、为何 C 的出资份额最大但在投资决策委员会中没有代表；投资决策委员会的决策权是否为实质性的；
4 、是否有合伙人承诺收购该合伙企业的投资项目，如果有，收购价格如何确定。

提问人：garyhexin 时间：2019-05-27 20:13:42
1.B、C受同一控制，该合伙企业与 B、C 母公司有一定上下游关系；
2. 合伙之间的收益分配 B、C 有限分配，待收回 B、C 实收资本后，按照A 10%，B+C 90% 进行分配；
3.B，C受同一控制，因此 C没有委派代表；
4.没有合伙人承诺收购该合伙企业的投资项目

回答人：chenyiwei
这种情况应不是三方合营企业，也可以基本确定 A 是代理人，不控制该合伙企业。但依据现有信息也不足以判断 B和 C中是否具备对该合伙企业控制权的情况。